臺灣花蓮地方法院刑事判決　　　　　　　　　　　　　九十四年度簡上字第二九號
　　上訴人　臺灣花蓮地方法院檢察署檢察官
　　被　告　甲○○
右列上訴人因被告妨害名譽案件，不服本院花蓮簡易庭中華民國九十四年二月二十五
日九十四年度花簡字第八二號之第一審判決（聲請簡易判決處刑案號：九十三年度發
查偵字第六九二號），提起上訴，本院管轄之第二審合議庭判決如左：
    主  文
上訴駁回。
    事實及理由
一、本案經本院審理結果，認第一審判決依刑法第三百零九條第一項規定，判處被告
    甲○○拘役十五日，如易科罰金以三百元折算一日，認事用法及量刑均無不當，
    應予維持，並引用第一審簡易判決書記載之事實、證據及理由。
二、另補充理由如下：訊據被告甲○○矢口否認有何公然侮辱犯行，辯稱：是告訴人
    乙○○先來挑釁伊，伊在氣憤下也不知說了什麼，但並沒有罵告訴人「瘋女人」
    云云，經查：告訴人於九十二年十月下旬某日，前往花蓮縣吉安鄉○○○街三號
    某汽車修理廠前道路，爭執被告有無污染告訴人置於家中樓上曝曬之棉被一情，
    業據被告與告訴人於偵查中及本院審理中陳述明白，被告與告訴人於前開地點對
    話中，告訴人稱：「明明你就在樓上，錄影帶有錄到，你的嘴巴說的準嗎？」一
    語後，被告即以台語稱：「瘋女人」一情，亦有錄音帶一卷暨本院九十四年五月
    十日勘驗筆錄在卷可佐，而前開錄音帶對話內容確實為告訴人與被告之對話內容
    ，業據證人蔡秀萍於偵查中證述明白，另查「瘋女人」依一般人之社會觀念，乃
    有貶低人身份、地位，表示他人智商很低、行為不正常或有不屑、輕蔑之意思，
    客觀上足以對於個人在社會上所保持之人格及地位達貶損其評價之程度，足認被
    告確實在前開公眾得出入之汽車修理廠前方道路，以「瘋女人」（台語）一詞侮
    辱告訴人。被告雖辯稱係告訴人先挑釁云云，然觀以前開錄音帶勘驗筆錄，告訴
    人雖係質問被告有無污染其曝曬之棉被，但並無任何辱罵被告之詞句或其他不法
    之侵害，被告自不得主張正當防衛以減免其責任。至告訴人雖於本院準備程序中
    指稱被告於九十四年二月十一日下午，再次以「賤女人」一語辱罵之，認與本案
    有連續犯之裁判上一罪關係，然公訴人或告訴人均未提出證據以實其說，況縱告
    訴人前開指述為真實，然其再次辱罵告訴人「賤女人」之時間亦與本案間隔一年
    餘，實難認其有基於侮辱告訴人之概括犯意，而與本案有連續犯之裁判上一罪關
    係，本院自不得加以審酌告訴人前開指述，均併此敘明。綜上，足認被告之犯行
    確已該當刑法第三百零九條第一項公然侮辱罪，原審判決就認定事實與適用法律
    均無違誤之處，爰審酌本案被告並無前科，此有台灣高等法院被告全國前案紀錄
    表一份存卷可按，被告犯罪之方法、手段、造成告訴人精神上之傷害及被告犯罪
    後矢口否認犯行等一切情狀，堪認原審據以量處之刑度尚稱允當，並無量刑過輕
    之情形，檢察官上訴請求撤銷原判，更為適法之判決，並無理由，應予駁回。
據上論斷，應依刑事訴訟法第四百五十五條之一第三項、第三百六十八條、第三百七
十三條，判決如主文。
本案經檢察官丙○○到庭執行職務。
中    華    民    國    九十四        年    六        月    三十        日
                              臺灣花蓮地方法院刑事第二庭
                                  審判長法官  林  碧  玲
                                        法官  陳  世  博
    法官  俞  秀  美
右正本證明與原本無異。
本件不得再上訴。
                                  法院書記官
中    華    民    國    九十四        年    六        月    三十        日
